【裁判字號】    98,交簡上,261
【裁判日期】    981026
【裁判案由】    公共危險
【裁判全文】
臺灣桃園地方法院刑事判決           98年度交簡上字第261號
公  訴  人  臺灣桃園地方法院檢察署檢察官
上  訴  人  甲○○
上列上訴人因公共危險案件，不服本院中華民國98年7 月31日98
年度壢交簡字第1820號第一審刑事簡易判決（檢察官聲請簡易判
決處刑案號：臺灣桃園地方法院檢察署98年度速偵字第3624號）
，提起上訴，本院管轄之第二審合議庭判決如下：
    主  文
上訴駁回。
    事  實
一、甲○○前於民國94年間因公共危險案件，經本院於94年8 月
    31日以94年度壢交簡字第1368號判處有期徒刑6 月確定；另
    於95年間因公共危險案件經本院於95年2 月24日以95年度桃
    交簡字第411 號判處有期徒刑6 月確定；又於95年間因傷害
    案件經本院於95年12月13日以95年度壢簡字第2293號判處有
    期徒刑5 月確定。後二案之刑再經本院於96年7 月27日以96
    年度聲減字第1437號裁定各減為有期徒刑3 月、2 月又15日
    ，並定應執行刑為有期徒刑5 月確定。前開三案接續執行，
    其於95年9 月13日入監服刑，甫於96年8 月9 日執行完畢出
    監，竟不知悛悔。於98年5 月24日下午某時許，在桃園縣楊
    梅鎮○○里○ 鄰○○路409 號3 樓住處，因飲酒後，已不能
    安全駕駛動力交通工具，仍騎乘車牌號碼HXR-872 號重型機
    車欲前往桃園縣觀音鄉。嗣於當日下午5 時3 分許，行經桃
    園縣大園鄉○○路與中油街路口時，為警攔檢查獲，並測得
    呼氣酒精濃度達每公升1.02毫克，而悉上情。
二、案經桃園縣政府警察局大園分局報請臺灣桃園地方法院檢察
    署檢察官偵查後聲請簡易判決處刑。
    理  由
一、上開犯罪事實，業據被告甲○○迭於警詢及偵查中坦承不諱
    。而依照交通部運輸研究所79年8 月對駕駛人行為之研究（
    酒醉駕車對駕駛行為之分析研究）指出，吐氣每公升酒精含
    量0.25毫克等於血液中酒精濃度（Blood Alcohol Concentr
    ation ，簡稱BAC ）百分之0.05（亦即每100 毫升血液中含
    50毫克酒精），而（一）BAC 到達百分之0.03至百分之0.05
    時，對駕駛能力之影響為：多數駕駛人心境逐漸變幻不定、
    視覺與反應靈敏性減弱、對速度及距離的判斷力差。對心理
    行為之影響為：觀察力逐漸欠缺、心情漸趨輕鬆、自信心增
    加、多話、精神狀態處於陶醉感。（二）BAC 到達百分之0.
    05至百分之0.08時，對駕駛能力之影響為：反應遲鈍、駕駛
    能力受損、遲而不決或決而不行。對心理行為之影響為：情
    緒鬆散、感情與行為趨向誇張、肌肉不協調、精神處於興奮
    狀態。（三）BAC 到達百分之0.08至百分之0.15時，對駕駛
    能力之影響為：判斷力嚴重受到影響、體能與精神協調受損
    、駕駛之體能困難增加。對心理行為之影響為：產生情緒異
    常現象、步伐不平穩、言語不清、反應惡劣、記憶及判斷力
    受損、精神處於錯亂狀態。（四）超過百分之0.15，對駕駛
    能力之影響為：視線搖晃、駕駛已進入恍惚狀態、判斷及理
    解遭到扭曲、駕駛不穩定。對心理行為之影響為：意識不明
    、嘔吐、站、走及講話困難、責任感喪失、精神處於麻痺狀
    態。（五）超過百分之0.5 ，對駕駛能力之影響為：無法開
    車。對心理行為之影響為：爛醉如泥、失去知覺可能致死、
    精神處於昏睡狀態。查被告甲○○於上揭時地所測得之酒精
    濃度測定值已達呼氣每公升1.02毫克，此有酒精濃度測試表
    1 紙在卷可參，換算為BAC 值則為百分之0.204 ，已堪認被
    告服用酒精後已影響其安全駕駛之能力。且由其為警查獲時
    ，有騎乘上開重型機車蛇行、車身搖擺之情事，亦足見其駕
    駛操控力及判斷力顯然欠佳。另被告經警實施「直線十公尺
    迴轉走回原地」、「雙腳併攏，雙手緊貼大腿，將一腳向前
    抬高離地15公分，並停止不動30秒」、「雙腳併攏，雙手向
    前平伸，閉眼，輪流使用左、右手的食指指尖碰觸鼻尖」、
    「閉雙眼，30秒內朗誦阿拉伯數目由1001、1002、…1030」
    等生理協調平衡檢測項目，皆為「不合格」之結果，有警製
    刑法第185 條之3 案件測試觀察紀錄表、桃園縣政府警察局
    汽、機車駕駛人酒後生理協調平衡檢測紀錄卡各1 份在卷可
    參，益徵被告顯已達不能安全駕駛之程度。此外，復有桃園
    縣政府警察局舉發違反道路交通管理事件通知單影本1 紙附
    卷可稽。足認被告甲○○之自白與事實相符，應可採信。
    本件事證明確，其犯行堪以認定，應依法論科。
二、按法官於有罪判決中，究應如何量處罪刑，為實體法賦予審
    理法官裁量之刑罰權事項，法官行使此項裁量權，自得依據
    個案情節，參諸刑法第57條所定各款犯罪情狀之規定，於該
    法定刑度範圍內，基於合義務性之裁量，量處被告罪刑；又
    刑之量定係事實審法院得自由裁量之事項，若其未有逾越法
    定刑之範圍，且亦非明顯違背正義者，即不得遽指為違法。
    又刑罰之量定，固屬法院自由裁量之職權行使，但仍應審酌
    刑法第57條所列各款事由及一切情狀，為酌量輕重之標準，
    並非漫無限制；在同一犯罪事實與情節，如別無其他加重或
    減輕之原因，下級審法院量定之刑，亦無過重或失輕之不當
    情形，則上級審法院對下級審法院之職權行使，原則上應予
    尊重（最高法院76年度台上字第4984號、85年度台上字第24
    46號裁判意旨可資參酌）。
三、核被告甲○○所為係犯刑法第185 條之3 服用酒類，不能安
    全駕駛動力交通工具而駕駛之公共危險罪。又被告甲○○前
    有如事實欄所述之犯罪科刑及執行情形，此有臺灣高等法院
    被告前案紀錄表1 份在卷可稽，其於上開有期徒刑執行完畢
    後，5 年以內再故意犯本罪，應依刑法第47條第1 項規定論
    以累犯，並加重其刑。原審認被告甲○○犯罪明確，應適用
    刑事訴訟法第449 條第1 項前段、第454 條第2 項，刑法第
    185 條之3 、第47條第1 項、第41條第1 項前段，刑法施行
    法第1 條之1 第1 項等規定，並審酌有事實欄所示之前案紀
    錄等一切情狀量處有期徒刑6 月，並諭知易科罰金之折算標
    準以3, 000元折算1 日，經核其認事用法，均無違誤，量刑
    亦稱妥適，依前揭意旨，應予維持。被告甲○○上訴意旨所
    稱原審未審酌其坦承犯行，量刑顯然過重，原審未予酌減其
    刑云云，為無理由，應予駁回。
四、被告甲○○經合法傳喚，無正當之理由不到庭，爰不待其陳
    述，逕行一造辯論判決。
五、據上論斷，應依刑事訴訟法第455 條之1 第1 項、第3 項、
    第368 條、第371 條，判決如主文。
本案經檢察官楊凱真到庭執行職務。
中    華    民    國    98    年    10    月    26    日
                  刑事第七庭審判長法  官  蕭世昌
                                  法  官  毛松廷
                                  法  官  蔡羽玄
以上正本證明與原本無異。
本件不得上訴。
                                  書記官  陳玉芳
中    華    民    國    98    年    10    月    26    日
附錄論罪科刑依據之法條：
中華民國刑法第185 條之3
服用毒品、麻醉藥品、酒類或其他相類之物，不能安全駕駛動力
交通工具而駕駛者，處1 年以下有期徒刑、拘役或科或併科15萬
元以下罰金。


司法院資訊處製作；財團法人民間司法改革基金會備份。
